【裁判字號】    98,易,2832
【裁判日期】    981130
【裁判案由】    毒品危害防制條例
【裁判全文】
臺灣臺北地方法院刑事判決              98年度易字第2832號
公  訴  人  臺灣臺北地方法院檢察署檢察官
被      告  甲○○
上列被告因毒品危害防制條例案件，經檢察官提起公訴（98年度
毒偵字第2362號），經本院判決如下：
    主  文
甲○○施用第二級毒品，累犯，處有期徒刑捌月。
    事  實
一、甲○○前於民國88年間，因施用第二級毒品安非他命，經臺
    灣板橋地方法院以88年度毒聲字第5086號裁定送觀察、勒戒
    後，認有繼續施用毒品之傾向，復經同院以88年度毒聲字第
    5453號裁定令入戒治處所施以強制戒治1 年，嗣執行戒治屆
    滿3 月後，其成效經評定為合格，認無繼續戒治之必要，由
    同法院以89年度毒聲字第187 號裁定停止戒治，所餘戒治期
    間，付保護管束，惟其因違反保護管束規定，經同院以89年
    度毒聲字第4009號撤銷停止戒治續行戒治，於90年2 月5 日
    強制戒治執行完畢出所，並由臺灣板橋地方法院檢察署檢察
    官於90年2 月28日以90年度戒毒偵字第154 號不起訴處分確
    定；復又於92年間再度施用第二級毒品安非他命，經本院以
    92年度毒聲字第445 號裁定令入戒治處所施以強制戒治，刑
    事部分：(1)並經本院以92年度簡字第849 號判決處有期徒刑
    6 月確定；更又於93年間，因(2)偽造文書案件，經本院以92
    年度訴字第1942號判決處有期徒刑6 月，因當事人不服提起
    上訴，再經臺灣高等法院以93年度上訴字第765 號判決駁回
    上訴確定；又(3)於前開強制戒治執行完畢釋放後5 年內，再
    度因連續施用第二級毒品案件，經臺灣板橋地方法院以93年
    度易字第371 號判決處有期徒刑6 月確定；前開(1)、(2)案件
    合併應執行有期徒刑10月，再與(3)案件接續執行，至94年5
    月7 日縮短刑期始執行完畢。另再於96年間因施用第一級毒
    品海洛因、第二級毒品甲基安非他命之行為，分別經(4)本院
    以96年度訴字第1116號判決處有期徒刑1 年、(5)臺灣板橋地
    方法院以96年度簡字第2656號判決處有期徒刑6 月（減為有
    期徒刑3 月）、(6)臺灣板橋地方法院以96年度訴字第4425號
    判決處有期徒刑1 年，其中(4)、(5)案件合併定應執行有期徒
    刑1 年2 月，再與(6)案件接續執行，至98年6 月6 日假釋（
    至98年10月20日縮短刑期假釋期滿），假釋期間付保護管束
    ，依據毒品危害防制條例第25條第1 項之規定為定期強制採
    尿檢驗人口。竟仍基於施用第二級毒品安非他命之故意，於
    98年7 月14日中午，在臺北市○○區○○路附近工地，將第
    二級毒品安非他命同時置入玻璃吸食器內，以火燒烤產生煙
    霧後，施用第二級毒品安非他命。嗣於98年7 月17日下午1
    時55分許，在臺灣臺北地方法院檢察署經採尿人員採尿檢驗
    後查知上情。
二、案經臺灣臺北地方法院檢察署檢察官自動檢舉偵查起訴。
    理  由
一、訊據被告甲○○就於前揭時地施用第二級毒品安非他命等事
    實，於本院調查、審理時均自白不諱（見本院98年11月30
    日筆錄），經查：
  (一)被告就前揭施用第二級毒品安非他命之事實，業經將被告於
    警查獲時採得之尿液，送臺灣尖端先進生技醫藥股份有限公
    司以酵素免疫分析法、氣相層析質譜儀法檢驗確認，結果呈
    甲基安非他命陽姓反應等情，復有該公司98年7 月29日濫用
    藥物檢驗報告、臺灣臺北地方法院檢察署施用毒品犯受保護
    管束人尿液檢體監管紀錄表（見偵查卷第5 、2 頁）在卷可
    稽；是被告確有於驗尿前有施用安非他命類毒品。
  (二)復被告前於88年間，因施用第二級毒品安非他命，經臺灣板
    橋地方法院以88年度毒聲字第5086號裁定送觀察、勒戒後，
    認有繼續施用毒品之傾向，復經同院以88年度毒聲字第5453
    號裁定令入戒治處所施以強制戒治1 年，嗣執行戒治屆滿3
    月後，其成效經評定為合格，認無繼續戒治之必要，由同法
    院以89年度毒聲字第187 號裁定停止戒治，所餘戒治期間，
    付保護管束，惟其因違反保護管束規定，經同院以89年度毒
    聲字第4009號撤銷停止戒治續行戒治，於90年2 月5 日強制
    戒治執行完畢出所，並由臺灣板橋地方法院檢察署檢察官於
    90年2 月28日以90年度戒毒偵字第154 號不起訴處分確定；
    復又於92年間再度施用第二級毒品安非他命，經本院以92年
    度毒聲字第445 號裁定令入戒治處所施以強制戒治，刑事部
    分：(1)並經本院以92年度簡字第849 號判決處有期徒刑6 月
    確定；更又於93年間，因(2)偽造文書案件，經本院以92 年
    度訴字第1942號判決處有期徒刑6 月，因當事人不服提起上
    訴，再經臺灣高等法院以93年度上訴字第765 號判決駁回上
    訴確定；又(3)於前開強制戒治執行完畢釋放後5 年內，再度
    因連續施用第二級毒品案件，經臺灣板橋地方法院以93年度
    易字第371 號判決處有期徒刑6 月確定；前開(1)、(2)案件合
    併應執行有期徒刑10月，再與(3)案件接續執行，至94年5 月
    7 日縮短刑期始執行完畢乙節，有前開臺灣高等法院被告前
    案紀錄表、臺灣板橋地方法院檢察署檢察官90年度戒毒偵字
    第154 號不起訴處分書、本院92年度簡字第849 號簡易判決
    附卷可稽，是被告前已經完畢觀察勒戒、強制戒治之療程，
    於5 年內仍陸續再為施用毒品之行為。
  (三)是依上開卷附之各項文書等補強證據已足資擔保被告於本院
    調查、審理中所為之上開任意性自白之真實性，按據刑事訴
    訟法第156 條之規定，自得據被告前開任意性自白及各該補
    強證據，採信被告任意、真實之自白，認本件事證明確，被
    告犯行洵堪認定，應予依法論科。
二、核被告之行為係犯毒品危害防制條例第10條第2 項用第二級
    毒品罪。又被告持有甲基安非他命之低度行為分別經施用之
    高度行為所吸收，不另論罪。查被告前於(1)92年間施用第二
    級毒品安非他命，經本院以92 年 度簡字第849 號判決處有
    期徒刑6 月確定；更又於93年間，因(2)偽造文書案件，經本
    院以92年度訴字第1942號判決處有期徒刑6 月，因當事人不
    服提起上訴，再經臺灣高等法院以93年度上訴字第765 號判
    決駁回上訴確定；又(3)於前開強制戒治執行完畢釋放後5 年
    內，再度因連續施用第二級毒品案件，經臺灣板橋地方法院
    以93年度易字第371 號判決處有期徒刑6 月確定；前開(1)、
    (2)案件合併應執行有期徒刑10月，再與(3)案件接續執行，至
    94年5 月7 日縮短刑期始執行完畢，有臺灣高等法院被告前
    案紀錄表附卷可按，未滿5 年，故意再犯本件有期徒刑以上
    之罪，為累犯，應依刑法第47條第1 項加重其刑。本院爰審
    酌被告除前揭構成累犯之前科外，另有如事實欄內所載(4)、
    (5)、(6)之施用毒品前科，輔於98年6 月6 日假釋、仍於假釋
    期間，即於假釋後1 月為本件犯行，其前科素行不佳，以輕
    度量刑已顯難收矯治之效，復衡量毒品危害防制條例對於施
    用毒品之被告改以治療、矯治為目的，非重在處罰，是被告
    違反本罪實係基於「病患性」行為，而對他人甚少損害，且
    被告於本院審理中表示戒毒意願，再衡量其施用毒品及其施
    用時間之長短、此犯罪本質並無損害他人等一切情狀，量處
    如主文所示之刑，以示懲儆。
據上論斷，應依刑事訴訟法第299 條第1 項前段，毒品危害防制
條例第10條第2 項，刑法第11條前段、第47條第1 項，判決如主
文。
本案經檢察官蔡彥守到庭執行職務
中    華    民    國    98    年    11    月    30    日
                  刑事第四庭  法  官  郭惠玲
以上正本證明與原本無異。
如不服本判決，應於判決送達後10日內，向本院提出上訴狀。
                              書記官  江虹儀
中    華    民    國    98    年    11    月    30    日
附錄本案論罪科刑法條全文：
毒品危害防制條例第10條
施用第一級毒品者，處6 月以上5 年以下有期徒刑。
施用第二級毒品者，處3 年以下有期徒刑。


司法院資訊處製作；財團法人民間司法改革基金會備份。
